臺灣桃園地方法院刑事判決　　　　　　 96年度審訴字第928號
公　訴　人　臺灣桃園地方法院檢察署檢察官
被　　　告　甲○○
指定辯護人　本院公設辯護人　林銘宏
上列被告因違反毒品危害防制條例案件，經檢察官提起公訴（96
年度毒偵字第2176號、第2683號、第2801號），嗣被告於準備程
序進行中為有罪之陳述，經本院合議庭裁定由受命法官獨任進行
簡式審判程序後，聲請改依協商程序而為判決，本院判決如下：
    主  文
甲○○施用第一級毒品，累犯，處有期徒刑柒月，減為有期徒刑
月又拾伍日，扣案之海洛因壹包連同包裝袋壹只（淨重零點壹
肆公克、空包裝重零點壹玖公克）、海洛因殘渣袋捌只均沒收銷
燬，注射針筒貳支、藥鏟壹支、葡萄糖壹包均沒收。又施用第一
級毒品，累犯，處有期徒刑柒月，減為有期徒刑月又拾伍日，
扣案之海洛因貳包連同包裝袋貳只（合計淨重零點肆公克、空
包裝總重零點伍公克）沒收銷燬之。又施用第一級毒品，累犯
，處有期徒刑柒月，扣案之海洛因壹包連同包裝袋壹只（淨重零
點捌玖公克、空包裝重零點貳壹公克）沒收銷燬。又施用第二級
毒品，累犯，處有期徒刑月，減為有期徒刑壹月又拾伍日。又
施用第二級毒品，累犯，處有期徒刑月，減為有期徒刑壹月又
拾伍日。又施用第二級毒品，累犯，處有期徒刑月。應執行有
期徒刑壹年肆月，扣案之海洛因肆包連同包裝袋肆只（合計淨重
壹點肆陸公克、空包裝總重零點玖公克）、海洛因殘渣袋捌只
均沒收銷燬，注射針筒貳支、藥鏟壹支、葡萄糖壹包均沒收。
    事實及理由
一、本件被告所犯係死刑、無期徒刑或最輕本刑為三年以上有期
    徒刑以外之罪，其於準備程序中就被訴事實為有罪之陳述，
    經本院告知簡式審判程序之旨，並聽取公訴人、被告及辯護
    人之意見後，爰依刑事訴訟法第273 條之1 第1 項規定合議
    裁定由受命法官獨任進行簡式審判程序。
二、被告甲○○曾有竊盜、違反毒品危害防制條例等前科，其中
    於民國94年間，因竊盜案件，經本院以94年度易字第540 號
    判決判處有期徒刑3 月確定，復因違反毒品危害防制條例案
    件，經本院以94年度訴字第1770號判決判處有期徒刑8 月確
    定，上開數罪刑經本院以95年度聲字第1735號裁定應執行有
    期徒刑10月確定，甫於95年11月6 日縮刑期滿執行完畢（構
    成累犯）。
三、另被告曾於93年間因施用毒品案件，經本院以93年度毒聲字
    第244 號裁定送觀察、勒戒，因認其有繼續施用傾向，經本
    院以93年度毒聲字第576 號裁定令入戒治處所施以強制戒治
    ，迄於93年11月26日因戒治執行完畢出監，並經臺灣桃園地
    方法院檢察署檢察官於93年12月14日以93年度戒毒偵字第39
    5 號不起訴處分確定。詎仍未戒除毒癮，明知海洛因、安非
    他命為毒品危害防制條例第2 條第2 項第1 款、第2 款所規
    定之第一級毒品、第二級毒品，不得施用、持有，竟基於施
    用第一級毒品海洛因之犯意，於96年4 月10日上午8 時許，
    在桃園縣龍潭鄉○○○街77巷4 號住處以注射針筒施用海洛
    因1 次，於同日某時許，另基於施用第二級毒品安非他命之
    犯意，在上揭住處以吸食器吸取煙霧方式施用安非他命1 次
    ；復於同年4 月14日某時許，在其上開住處，另各別基於施
    用第一級毒品海洛因、第二級毒品安非他命之犯意，分別以
    注射針筒施用海洛因、以吸食器吸取煙霧方式施用安非他命
    各1 次；再於同年5 月15日某時，又基於施用第一級毒品海
    洛因之犯意，在桃園縣中壢市中原大學附近某不詳友人住處
    以注射針筒施用第一級毒品海洛因1 次，並於同年月16日某
    時許，在被告前開住處以吸食器吸取煙霧方式施用甲基安非
    他命1 次。嗣分別為警查獲3 次，第1 次於96年4 月12日上
    午10時30分許，在新竹縣關西鎮○○街26巷口對面空地，為
    警查獲，並扣得其所有之海洛因1 包連同包裝袋1 只（淨重
    0.14公克、空包裝重0.19公克）、海洛因殘渣袋8 只，及其
    所有，供（但非專供）其施用第一級毒品海洛因所用之注射
    針筒2 支、藥鏟1 支、葡萄糖1 包；第2 次於96年4 月14日
    19時許，在桃園縣龍潭鄉○○○街77巷4 號前，為警查獲，
    並扣得其所有之海洛因2 包連同包裝袋2 只（合計淨重0.43
    公克、空包裝總重0.53公克）；第3 次於96年5 月16日中午
    12 時30 分許，在桃園縣龍潭鄉○○○街77巷4 號前為警查
    獲，並扣得其所有之海洛因1 包連同包裝袋1 只（淨重零0.
    89公克、空包裝重0.21公克）。案經桃園縣政府警察局龍潭
    分局報告及新竹縣政府警察局新埔分局報告臺灣新竹地方法
    院檢察署呈請臺灣高等法院檢察署檢察長令轉臺灣桃園地方
    法院檢察署檢察官偵查後起訴。
四、證據名稱：
    (一)被告於警詢、偵訊及本院準備程序中之自白。
    (二)台灣檢驗科技股份有限公司濫用藥物尿液檢驗報告暨桃園
      縣政府警察局被採尿人姓名編號對照表各2 紙，詮昕科技
      股份有限公司濫用藥物尿液檢驗報告暨新竹縣政府警察局
      新埔分局移送被採尿人姓名編號對照表各1 紙，法務部調
      查局96年6 月1 日調科壹字第09623048020 號鑑定書、96
      年5 月9 日調科壹字第09623040740 號鑑定書、96年6 月
      15日調科壹字第09623050710 號鑑定書各1 紙附卷可稽。
    (三)海洛因4 包連同包裝袋4 只（合計淨重1.46公克，空包裝
      總重0.93公克）、海洛因殘渣袋8 只、注射針筒2 支、藥
      鏟1 支、葡萄糖1 包扣案可資佐證。
五、本件經檢察官與被告於審判外達成協商之合意且被告已認罪
    ，其合意內容為：就其於96年4 月10日及96年4 月14日2 次
    施用第一級毒品部分，被告願受科刑範圍各為有期徒刑7 月
    ，均減為有期徒刑3 月又15日；就其於96年5 月15日施用第
    一級毒品部分，被告願受科刑範圍為有期徒刑7 月；就其於
    96年4 月10日及96年4 月14日2 次施用第二級毒品部分，被
    告願受科刑範圍為有期徒刑3 月，均減為有期徒刑1 月又15
    日；就其於96年5 月16日施用第二級毒品部分，被告願受科
    刑範圍為有期徒刑3 月，應執行有期徒刑1 年4 月。經查，
    上開協商合意並無刑事訴訟法第455 條之4 第1 項所列情形
    之一，檢察官聲請改依協商程序而為判決，本院爰不經言詞
    辯論，於協商合意範圍內為協商判決，合予敘明。
六、附記事項：
  (一)原起訴書所載部分犯罪事實，以被告於96年4 月12日分別涉
    犯施用第一、二級毒品犯行，經被告於本院準備程序中自白
    此部分犯行係96年4 月14日分別施用第一、二級毒品，並經
    蒞庭檢察官更正此部分犯罪事實，故此部分犯行為起訴效力
    所及，本院應併予審理，合予敘明。
  (二)按集合犯係指立法者所制定之犯罪構成要件中，本即預定有
    數個同種類行為而反覆實行之犯罪而言。故是否集合犯之判
    斷，客觀上，自應斟酌法律規範之本來意涵、實現該犯罪目
    的之必要手段、社會生活經驗中該犯罪必然反覆實行之常態
    及社會通念等；主觀上，則視其反覆實施之行為是否出於行
    為人之一個犯意，並秉持刑罰公平原則，加以判斷之。查行
    為人施用毒品之原因，不一而足，其多次施用毒品之行為，
    未必皆出於行為人之一個犯意決定；且觀諸毒品危害防制條
    例第10條第1 項、第2 項施用毒品罪之構成要件文義衡之，
    實無從認定立法者本即預定該犯罪之本質，必有數個同種類
    行為而反覆實行之集合犯行，故施用毒品罪，應非集合犯之
    罪（最高法院96年度第9 次刑庭會議決議參照）。原起訴意
    旨認被告前述各次施用第一、二級毒品之犯行，均分別以集
    合犯論罪，尚有未洽，業經蒞庭檢察官予以更正，爰不再變
    更起訴法條，附此敘明。
  (三)被告於96年4 月10日及96年4 月14日分別施用第一、二級毒
    品之犯行，其犯罪時間係在96年4 月24日以前，所犯為毒品
    危害防制條例第10條第1 項、同條例第10條第2 項之罪，合
    於減刑條件，與中華民國九十六年罪犯減刑條例第2 條第1
    項第3 款規定相符，應減其刑期2 分之1 。
  (四)扣案之海洛因4 包連同包裝袋4 只（合計淨重1.46公克，空
    包裝總重0.93公克），經送法務部調查局鑑定結果，確含海
    洛因成分，有法務部調查局鑑定書3 紙在卷可稽，均應依毒
    品危害防制條例第18條第1 項前段規定，均沒收銷燬之；包
    裹第一級毒品海洛因之包裝袋與前開毒品無從完全剝離，併
    依毒品危害防制條例第18條第1 項前段規定，均沒收銷燬之
    。又扣案殘渣袋8 只，係用以包裹第一級毒品海洛因之包裝
    袋，而海洛因已經被告施打殆盡，且被告施打該物尿液中業
    經驗出嗎啡陽性類陽性反應，被告復自白施打海洛因，俱如
    前述，足見塑膠袋係殘留有毒品海洛因，均應依毒品危害防
    制條例第18條第1 項前段規定，沒收銷燬之。另扣案之注射
    針筒2 支、藥鏟1 支、葡萄糖1 包，均係被告所有，供（但
    非專供）其施用第一級毒品海洛因所用之物，業據被告自承
    在卷，應依刑法第38條第1 項第2 款規定，宣告沒收。
七、應適用之法條：刑事訴訟法第273 條之1 第1 項、第455 條
    之4 第2 項、第455 條之8 ，毒品危害防制條例第10條第1
    項、第2 項、第18條第1 項前段，刑法第11條前段、第47條
    第1 項、第51條第5 款、第38條第1 項第2 款，中華民國九
    十六年罪犯減刑條例第2 條第1 項第3 款、第7 條、第10條
    第1 項。
八、本判決除有刑事訴訟法第455 條之4 第1 項第1 款、第2 款
    、第4 款、第6 款、第7 款所定情形之一，或違反同條第2
    項規定者外，不得上訴。
九、如不服本件判決，得自收受判決送達之日起10日內，向本院
    提出上訴書狀，上訴於第二審法院。
本案經檢察官蔡正雄到庭執行職務。
中　　華　　民　　國　　96　　年　　11　　月　　22　　日
                  刑事庭  法　官　徐  培  元
以上正本證明與原本無異。
                          書記官  楊  美  慧
中　　華　　民　　國　　96　　年　　11　　月　　22　　日
附錄本件論罪科刑法條：
毒品危害防制條例第10條
施用第一級毒品者，處六月以上五年以下有期徒刑。
施用第二級毒品者，處三年以下有期徒刑。
